# 请教陈版：非经常性损益的问题

提问人：yijunmin 时间：2015-10-08 15:38:17
陈版，您好！有家在科技园区的企业，当地管委会同意企业在入驻园区的头一年开始实行企业所得税三免二减半（只要入驻园区均可实行），这个免减的企业所得税属于非经常损益吗，在非经常性损益表上填列那一行？

回答人：chenyiwei
这种减免如果没有税法依据，则只能通过财政返还来实现，本质上还是财政补贴，应填列为“计入当期损益的政府补助”。